【裁判字號】    95,重訴,840
【裁判日期】    950830
【裁判案由】    清償借款
【裁判全文】
臺灣臺北地方法院民事判決
原      告    華南商業銀行股份有限公司
法定代理人    丙○○
訴訟代理人    己○○
被      告    富得呢羢綢緞有限公司
兼法定代理人  甲○○
被      告    乙○○
訴訟代理人    甲○○
被      告    戊○○
              丁○○
上列當事人間請求清償借款事件，本院於民國95年 8月24日言詞
辯論終結，判決如下：
    主  文
被告應連帶給付原告新台幣壹仟伍佰拾柒萬柒仟零肆元及如附
表所示之利息及違約金。
訴訟費用由被告連帶負擔。
本判決第一項於原告以新台幣伍佰壹拾萬元或同面額可轉讓之
中央政府建設公債九十年度甲類第一期債票供擔保後，得假執行
。
    事實及理由
甲、程序方面：
    按當事人得以合意定第一審管轄法院，但以關於由一定法律
    關係而生之訴訟為限，前項合意，應以文書為之，民事訴訟
    法第24條定有明文。本件依兩造簽訂之授信約定書第15條約
    定，合意以本院為第一審管轄法院，是以原告向本院提起本
    件訴訟，核與首揭規定，尚無不合，合先敘明。
乙、實體方面：
一、原告主張：被告富得呢絨綢段有限公司於民國92年 4月11日
    ，邀同其餘被告為連帶保證人，與原告簽立借款契約書，申
    請借款額度以新台幣（下同）30,000,000元為限，借款人在
    該限額內得一次或分次向原告借款，其借款金額、期限係依
    借款人簽署之借據為準。被告自94年11月 4日陸續向原告借
    款 5筆，金額共計為16,000,000元，其到期日、利息、違約
    金均如附表所示，如有遲延給付本息時，除仍按原利率計息
    外，逾期清償在6個月以內者，按原利率10％，超過6個月者
    ，超過部份按原利率20％計付違約金。並約定如有授信契約
    書第6條第1款之情事時，債務視同全部到期。詎被告富得泥
    絨綢段有限公司，僅清償本金622,996元及部分利息外，其
    餘均未依約繳納，依約即喪失期限利益，債務視為全部到期
    ，迄今被告尚欠本金15,377,004元及如附表所示之利息、違
    約金未清償，經原告多次催討，均置之不理，被告甲○○、
    乙○○、戊○○、丁○○為連帶保證人，依約應負連帶清償
    責任。爰依消費借貸及連帶保證之法律關係，請求被告等連
    帶給付如主文第一項所示之金額及利息、違約金等語。並聲
    明：
    １、被告應連帶給付原告15,377,004元及如附表所示之利息
        及違約金。
    ２、原告願以現金或同面額可轉讓之中央政府建設公債九十
        年度甲類第一期債票供擔保，請准宣告假執行。
二、被告富得呢羢綢緞有限公司之法定代理人兼被告甲○○、乙○○、戊○○、丁○○均陳稱：該借據上之簽名係銀行所代
    簽，因換約時停車不便，始由銀行行員代簽，至印文均為渠
    等所親蓋，且保證書上之簽名及印文亦均屬真正等語。
    被告戊○○則並辯稱：伊當初係以為其房貸要轉另一家銀行
    ，才願意去蓋章，當時銀行行員叫伊蓋什麼地方，伊就蓋什
    麼地方，對於法律伊都不清楚，係伊先生騙伊房貸要換銀行
    伊才蓋章的云云。
三、得心證之理由：
(一)按借用人應於約定期限內，返還與借用物種類、品質、數量
    相同之物，民法第 478條前段定有明文。又保證債務之所謂
    連帶，係指保證人與主債務人負同一債務，對於債權人各負
    全部給付之責任者而言，此觀之民法第272條第1項規定亦明
    ，並有最高法院45年度台上字第1426號判例可資參照。
(二)經查，原告主張之事實，已據其提出與所述相符之借據 5件
    、授信約定書1件、保證書1件等文件為證。依一般常情，不
    論係主債務人或連帶保證人，為明確自己之所負債務及保證
    責任之範圍，通常均係於得知其負責任全部內容，並與貸款
    者達成後合意後，始會在契約上簽名、蓋章，復依民法第 3
    條第 2項：「如有用印章代簽名者，其蓋章與簽名生同等之
    效力」等節綜合以觀，被告等既對其於系爭借據暨約定書上
    印文之真正不予爭執，依常情應已知其保證之對象及保證之
    金額，雖被告戊○○以前詞置辯，惟其於蓋印時早已成年，
    又非不識字之人，是其前開抗辯自非可採。從而，參之前揭
    條文及判例之說明，原告依消費借貸及連帶保證之法律關係
    ，請求被告連帶給付如主文第一項所示之金額、利息及違約
    金，為有理由，應予准許。
四、原告陳明願供擔保，請求宣告假執行，核無不合，茲酌定相
    當之擔保金額，予以准許。
五、訴訟費用負擔之依據：民事訴訟法第85條第2項。
中    華    民    國    95    年     8    月    30    日
                              民事第二庭法  官    黃蓓蓓
以上正本係照原本作成。
如對本判決上訴，須於判決送達後20日內向本院提出上訴狀。
中    華    民    國    95    年     8    月    30    日
                                     法院書記官   劉碧輝


司法院資訊處製作；財團法人民間司法改革基金會備份。
